臺灣高等法院刑事裁定　　　　　　　　100年度聲再字第185號
再審聲請人
即受判決人　詹洪金輝
上列聲請人因違反毒品危害防制條例等案件，對於本院97年度上
訴字第3006號，中華民國97年11月26日第二審確定判決（原審案
號：臺灣士林地方法院96年度訴字第926 號；起訴案號：臺灣嘉
義地方法院檢察署96年度偵字第3397號），聲請再審，本院裁定
如下：
    主  文
再審之聲請駁回。
    理  由
一、聲請意旨略以：關於聲請人持有毒品部分，本院97年度上訴
    字第3006號刑事判決書主文記載聲請人持有第二級毒品，累
    犯，處有期徒刑1年6月，減為有期徒刑9 月確定在案，並於
    判決理由內載明「被告因供施用甲基安非他命而持有毒品之
    事實，業據被告於警詢、原審暨本院審理時供認不諱」，惟
    聲請人施用毒品部分，經法院裁定觀察勒戒及強制戒治後，
    由台灣士林地方法院檢察署檢察官於民國（下同）96年10月
    9 日以96年度戒毒偵字第69號為不起訴處分，有該不起訴處
    分書可稽，而持有毒品為施用毒品之前階段行為，不另論罪
    ，聲請人持有第二級毒品部分業經檢察官處分完畢，自不得
    再行審判，此部分判決當然無效，該不起訴處分書乃刑事訴
    訟法第420條第1項第6 款之發見確實之新證據，爰依法聲請
    再審云云。
二、按刑事訴訟法第420條第1項第6 款所謂確實之新證據，指其
    本體顯然足為受刑人有利判決之基礎，無須經過調查者而言
    ，又按刑法上所謂吸收犯，係指一罪所規定之構成要件，為
    他罪構成要件所包括，因而發生吸收關係者而言。如意圖供
    自己施用而持有毒品，進而施用，則其持有之低度行為，當
    然為高度之施用行為所吸收，不另論以持有毒品罪；惟如施
    用毒品者，另以其他犯意而持有毒品，其持有毒品與施用毒
    品間即無高低度行為可言，自不生吸收犯之問題。
三、經查，本件聲請人所提出之臺灣士林地方法院檢察署檢察官
    96年度戒毒偵字第69號不起訴處分書上記載「被告詹洪金輝
    因施用第一級毒品案件……自應為不起訴之處分」，則該不
    起訴處分書僅能證明聲請人於受確定判決前曾有施用「第一
    級」毒品之事實，尚難遽認與原確定判決所認定聲請人持有
    「第二級」毒品罪部分有何關連，且聲請人亦未提出其他確
    實證據證明聲請人施用第一級毒品與原確定判決所認定之持
    有第二級毒品間有何吸收關係。況本件係檢察官起訴聲請人
    販賣第二級毒品罪，因證據不足而經本院改論以持有第二級
    毒品罪，則聲請人是否確因意圖供施用而持有第二級毒品罪
    ，亦非無疑，是聲請人所主張之理由，非經相當調查不能證
    明其真偽，殊與確實之意義不符，自難認為有再審之理由。
    至再審理由另稱原確定判決就聲請人販賣第一級毒品罪部分
    有證據應調查而未調查之違法云云，然未提出任何事證或說
    明，自非本件聲請再審之合法事由。從而，本件聲請人所舉
    聲請再審之理由，核與刑事訴訟法第420條第1 項第6款所謂
    發見確實之新證據之規定不符，均難認有再審理由，應予駁
    回。
據上論斷，應依刑事訴訟法第434條第1項，裁定如主文。
中    華    民    國   100    年    5     月    23    日
                  刑事第三庭  審判長法  官  陳博志
                                    法  官  陳德民
                                    法  官  劉興浪
以上正本證明與原本無異。
如不服本裁定，應於收受送達後五日內向本院提出抗告狀。
                                    書記官  王詩涵
中    華    民    國   100    年    5     月    23    日